# 注销亏损全资子公司的合并抵消

提问人：17717865996 时间：2020-05-02 17:09:26
请教陈版及大家 母公司注册成立一家全资子公司，长投 1000 万。 2019 年 8 月注销，注销时实收资本 1000 万， 2019年期初未分配利润-700万，收回现金 100 万。1-8月收入 100 万，成本费用 300 万。
1 、母公司单体分录：
借：银行存款——100万
投资收益——900万
贷：长投——1000万
2 、以调整分录形式将注销公司利润表过进合并报表
借：成本费用——300万
投资收益——-200万
贷：收入——100万
3 、合并报表抵消分录：
借：投资收益—— -900万
贷： 年初未分配利润—— -700万
未分配利润—— -200万
合并报表投资收益为 0 万，这样对吗

回答人：chenyiwei
基本可以这样理解。在合并报表层面，最终母公司收回金额与投资成本之间的差额已经体现在历年该子公司的亏损中了。